

PERFIL

Soy un joven entusiasta con muchas ganas de aprender, y de sobre todo adquirir experiencia. Me dedico al Diseño Web y al Marketing Digital, y por tanto, puedo intervenir en cualquier etapa del proceso de creación, desde la entrevista con el cliente, hasta el desarrollo final y publicidad del sitio web, pasando por el diseño UX/UI.

Mi objetivo es trabajar en el sector para el que me he estado preparando. Conocer tantos clientes y proyectos distintos es muy enriquecedor, y eso me motiva.

CONTACTO

am.ochando.99@gmail.com

633 68 57 41

in Perfil Linkedin

Perfil GitHub

Porfolio Web

IDIOMAS

Español - *Nativo* Inglés - *Intermedio (B2)*

ALEJANDRO MIGUEL OCHANDO MATEO

Maquetador Web | Marketing Digital | UX/UI

HTML, CSS, JavaScript, jQuery, Wordpress, Shopify, SEO, SEM, Social Media ADS, Web Analytics, WPO, CRM, Figma, Canva, Redacción de Contenidos Web

TECNOLOGÍAS Y HERRAMIENTAS

- Visual Studio Code
- GitHub
- Elementor Pro
- Divi
- WooCommerce
- Semrush
- Ahrefs
- Screaming Frog

- Google Ads
- Meta Ads
- Google Analytics
- Google Search Console
- Google PageSpeed Insights
- GTmetrix
- HubSpot
- Mailchimp

ESTUDIOS

Grado en Gestión de la Información y Contenidos Digitales. UC3M (Getafe). 2018-2022

Para el TFG realicé un estudio sobre la influencia de las plataformas de streaming musical en el surgimiento de nuevos artistas.

Doble Máster en Diseño Web y Marketing Digital. CEI Escuela de Marketing (Madrid). 2022-2023

Para el TFM realicé mi propia web, así como un plan de marketing digital aplicado a mi marca personal.

EXPERIENCIA LABORAL

Digital Marketing Internship.

Instituto de Innovación Legal (IIL). ene.2023 - jun.2023

Desarrollo y mantenimiento de plataformas web. SEO. Redacción de contenidos web. Gestión de redes sociales.

Diseño Web y Marketing Digital. LABE Abogados. oct.2023 - actualidad

Desarrollo y mantenimiento de plataformas web. UX/UI. SEO. SEM. Campañas en Redes Sociales. WPO. HubSpot. Redacción de contenidos web.